臺灣臺中地方法院刑事附帶民事訴訟判決
原　　　告　王旭暉
送達代收人　黃百羚
被　　　告　吳佳紋
上列被告因本院100年度交訴字第27號肇事逃逸等案件，經原告
提起附帶民事訴訟請求損害賠償事件，本院判決如下︰
    主  文
原告之訴及其假執行之聲請均駁回。
    事  實
一、原告主張：被告於民國（下同）99年10月23日上午5、6時許
    ，在台中市○○路與進化北路口附近飲用洋酒4、5杯後，已
    達不能安全駕駛動力交通程度（經測試後測得呼氣酒精濃度
    高達0.81MG/L ），仍駕駛車牌號碼3300-EP號駕照（無照駕
    駛，駕照因違規而經吊銷）自小客車離去，沿臺中市○○路
    往河北路文岔路口時，欲左轉河北路時，應注意轉彎車應讓
    直行車先行，且依當時並無不能注意之情事，竟疏於注意及
    此，撞擊原告騎乘車牌號碼K5U-373 號重型機車，致原告受
    有掌骨閉鎖性骨折、肩部挫傷、手磨損或擦傷，手指磨損或
    擦傷、髖、大腿、小腿及踝磨損或擦傷、足及趾磨損或擦傷
    等傷害。被告肇事後竟未在現場救助原告，逕自駕車逃離現
    場，業經台中市政府警察局第五分局報告偵辦，並經台灣台
    中地方法院檢察署檢察官以99年度偵字第25077 號案件起訴
    ，被告分別涉犯刑法185條之3之酒後不能安全駕駛動力交通
    工具而駕駛罪及第185條之4之肇事逃逸罪，由鈞院以100 年
    度交訴字第27號肇事逃逸等案件審理中。原告於本件被告肇
    事的車禍當中支付醫療費用新台幣（下同）11,879元，機車
    因為全燬損失7 萬元，休養117 日無法工作之工作損失210,
    600 元，以及精神損害80萬元，爰依民法侵權行為之法律關
    係請求被告給付原告1,092,479 元及自刑事附帶民事起訴狀
    繕本送達翌日起至清償日止按年息5%計算之利息等語，並陳
    明願供擔保請准宣告假執行。
二、被告未為任何聲明或陳述，亦未提出任何書狀。
    理  由
一、按附帶民事訴訟，係因犯罪而受損害之人請求回復其損害之
    程序，其請求之範圍，應依民法之規定，故附帶民事訴訟必
    限於起訴之犯罪事實侵害個人私權，致生損害者，始得提起
    之（最高法院26年鄂附字第22號判例參照）。故如個人之私
    權未受侵害，即不得利用刑事訴訟程序提起附帶民事訴訟，
    否則，其訴即為不合法。又按按提起附帶民事訴訟，應於刑
    事訴訟起訴後第二審辯論終結前為之，但在第一審辯論終結
    後，提起上訴前，不得提起，此為刑事訴訟法第488條所規
    定。復按法院認為原告之訴不合法或無理由者，應以判決駁
    回之，刑事訴訟法第502條第1項定有明文。
二、查本件被告係因犯刑法185條之3之酒後不能安全駕駛動力交
    通工具而駕駛罪及第185條之4之肇事逃逸罪經檢察官提起公
    訴，亦經本院認定被告係犯上開二罪而判處罪刑在案，並不
    及於刑法第284 條過失傷害罪名（因原告就過失傷害部分未
    提告訴），此有起訴書及判決書在卷可參；再按刑法185 條
    之3之酒後不能安全駕駛動力交通工具而駕駛罪及第185條之
    4 之肇事逃逸罪所侵害者為國家社會法益，與傷害罪之侵害
    個人法益者，尚有所不同，其性質亦不吸收傷害罪在內。在
    該刑事訴訟提起附帶民事訴訟，請求賠償損害，核與刑事訴
    訟法第487條第1項規定不合（最高法院72年台上字第792 號
    判決意旨參照）。依上說明，原告即不得利用本件刑事訴訟
    程序提起附帶民事訴訟；且本件刑事案件業經本院於100年3
    月15日辯論終結在案，詎原告遲至100年3月16日始具狀提起
    本件附帶民事訴訟，有刑事附帶民事訴訟起訴狀1 份可稽，
    依照上開說明，顯有未合，原告之訴自應予駁回，其假執行
    之聲請無所附麗，應併予駁回。原告如仍欲對被告主張其權
    利，應另循民事訴訟程序為之，附此敘明。
三、依刑事訴訟法第502條第1項，判決如主文。
中    華    民    國   100    年    3     月    29    日
                  刑事第一庭  審判長法官  許旭聖
                                    法官  許金樹
                                    法官  廖穗蓁
以上正本證明與原本無異。
如不服本判決應於收受送達後10日內向本院提出上訴書狀，並應
敘述具體理由；其未敘述上訴理由者，應於上訴期間屆滿後20日
內向本院補提理由書（均須按他造當事人之人數附繕本）「切勿
逕送上級法院」。
本判決非對於刑事訴訟之判決有上訴時不得上訴。
                                  書記官  司立文
中    華    民    國   100    年    3     月    29    日